臺灣高等法院臺中分院刑事判決
111年度上易字第644號
上  訴  人  
即  被  告  謝和諺


上列上訴人即被告因竊盜案件，不服臺灣臺中地方法院111年度
易字第551號中華民國111年5月18日第一審判決（起訴案號：臺
灣臺中地方檢察署111年度偵字第4761號），提起上訴，本院判
決如下：
    主  文
上訴駁回。
丙○○緩刑參年，緩刑期間付保護管束，並應於緩刑期間向指定之
政府機關、政府機構、行政法人、社區或其他符合公益目的之機
構或團體提供壹佰小時之義務勞務，及接受受理執行之地方檢察
署所舉辦之法治教育參場次，另禁止對被害人甲○○為騷擾、接觸
、跟蹤、通話、通信或其他非必要之聯絡行為。
    事  實
一、丙○○意圖為自己不法之所有，基於竊盜之犯意，利用向甲○○
    借用機車鑰匙之機會，取得甲○○所居住位於臺中市梧棲區八
    德路（住址詳卷）住處之鑰匙，並持往不詳之鑰匙店複製上
    開住處鑰匙共3支後，分別於如附表所示之時間，以上開複
    製之鑰匙，開啟甲○○上開住處大門，侵入甲○○住處，徒手竊
    取如附表所示之物。嗣於110年11月18日21時許，甲○○發覺
    上開住處大門遭異常反鎖，進入上開住處後始發覺遭竊，經
    質問丙○○後始獲其坦承上開竊盜行為係其所為，甲○○遂報警
    處理，經警由丙○○處扣得如附表所示之物及上開鑰匙共3支
    後，始悉上情。
二、案經甲○○訴由臺中市政府警察局清水分局報告臺灣臺中地方
    檢察署檢察官偵查起訴。
    理  由
一、證據能力之說明：
  ㈠按被告以外之人於審判外之言詞或書面陳述，除法律有規定
    者外，不得作為證據；又被告以外之人於審判外之陳述，雖
    不符合同法第159條之1至第159條之4規定，但經當事人於審
    判程序同意作為證據，法院審酌該言詞陳述或書面陳述作成
    時之情況，認為適當者，亦得為證據。當事人、代理人或辯
    護人於法院調查證據時，知有第159條第1項不得為證據之情
    形，而未於言詞辯論終結前聲明異議者，視為有前項之同意
    ，刑事訴訟法第159條第1項及第159條之5分別定有明文。核
    其立法意旨在於傳聞證據未經當事人之反對詰問予以核實，
    原則上先予排除。惟若當事人已放棄反對詰問權，於審判程
    序中表明同意該等傳聞證據可作為證據；或於言詞辯論終結
    前未聲明異議，基於尊重當事人對傳聞證據之處分權，及證
    據資料愈豐富，愈有助於真實發見之理念，且強化言詞辯論
    主義，使訴訟程序得以順暢進行，上開傳聞證據亦均具有證
    據能力。查檢察官、上訴人即被告丙○○（下稱被告）對本判
    決以下所引用被告以外之人於審判外之陳述均同意有證據能
    力（見本院卷第65至67頁），且審酌上開傳聞證據作成時，
    並無違法不當或證明力明顯過低之瑕疵，認為以之作為本案
    之證據亦屬適當，是上揭傳聞證據自具有證據能力。
  ㈡其餘本案判決所引用之非供述證據，均係依法定程序合法取
    得，並與本案均具有關聯性，且業經本院依法踐行調查證據
    程序，檢察官、被告亦表示不爭執其證據能力，且查無依法
    應排除其證據能力之情形，是該等證據亦有證據能力。
二、認定犯罪事實所憑之證據及理由：　
    上開犯罪事實，業據被告丙○○於原審及本院審理時坦承不諱
    （見原審卷第32、36頁、本院卷第68頁），核與證人即告訴
    人甲○○於警詢及偵訊時指述之情節相符（見偵卷第19至21、
    54至55頁），並有員警110年11月24日職務報告（見偵卷第1
    3頁）、臺中市政府警察局清水分局搜索、扣押筆錄、扣押
    物品目錄表、扣押物品收據（見偵卷第23至29頁）、贓物認
    領保管單（見偵卷第31頁）、刑案現場照片3張（見偵卷第3
    3至35頁）、甲○○與丙○○之通訊軟體LINE之對話紀錄畫面翻
    拍照片（見偵卷第35至37頁）、臺中市政府警察局清水分局
    梧棲分駐所受（處）理案件證明單（見偵卷第47頁）、扣押
    物品照片（見偵卷第63頁）附卷可佐，足認被告之自白與事
    實相符，可信為真實。本案事證明確，被告犯行堪予認定，
    應依法論科。
三、論罪科刑之理由：
  ㈠核被告就附表所示二次犯行所為，均係犯刑法第321條第1項
    第1款之侵入住宅竊盜罪。
  ㈡被告所犯上開二罪，犯意各別，時間互殊，應予分論併罰。
  ㈢原判決認被告二次加重竊盜犯行，事證明確，適用論罪科刑
    之相關法律規定，並審酌被告不知尊重他人之財產權，竟利
    用向告訴人借用機車鑰匙之機會，取得告訴人所居住處之鑰
    匙，並持往不詳之鑰匙店複製上開住處鑰匙共3支後，先後
    二次侵入告訴人住處，恣意竊取告訴人貼身衣物，不僅辜負
    告訴人之信賴，且所為影響告訴人住居及心理安寧甚鉅，被
    告所為應予非難，並斟酌其犯後尚能坦承犯罪，參以被告之
    前並無不法前科，素行尚可，其於原審審理時自述之教育程
    度、從業及家庭經濟生活狀況（見原審卷第36頁）等一切情
    狀，暨檢察官、被告對於科刑範圍之辯論後，分別量處有期
    徒刑6月、6月，並定應執行有期徒刑10月，另均諭知易科罰
    金之折算標準。再就沒收部分說明：扣案之鑰匙3支，均係
    被告供本案犯罪所用之物，且屬被告所有，業經被告於審理
    時供承在卷，爰依刑法第38條第2項前段規定宣告沒收，至
    於被告所竊得如附表所示之物，均已發還告訴人，爰不予宣
    告沒收或追徵其價額，經核原判決之認事用法並無違誤，量
    刑亦屬妥適。被告上訴認原審量刑過重，然量刑係法院就繫
    屬個案之犯罪所為之整體評價，為事實審法院得依職權裁量
    之事項，苟其量刑已以行為人之責任為基礎，並斟酌刑法第
    57條各款所列之情狀，在法定刑度內酌量科刑，無偏執一端
    ，或濫用其裁量權限，致明顯失出失入情形，自不得任意指
    為不當或違法。原審已具體審酌被告之前科素行、犯罪情節
    ，被告所為犯行產生之危害及個人智識程度、經濟與生活狀
    況及坦承犯行之犯後態度等情，量處前揭刑度，並定其應執
    行刑，及諭知易科罰金之折算標準，所科之刑均尚屬適中，
    咸無輕重失衡之情形。故被告上訴指摘原審量刑過重，為無
    理由，應予駁回。
  ㈣末查被告前未曾受有期徒刑以上刑之宣告，此有其等臺灣高
    等法院被告前案紀錄表在卷可證（見本院卷第39頁），素行
    良好，被告於本院審理中業與告訴人甲○○達成調解，有本院
    調解筆錄書附卷可佐（見本院卷第77頁），被告犯後坦承犯
    行不諱，並取得告訴人之諒解，本院認被告因一時衝動失慮
    ，致罹刑章，經此偵審程序，確已知其行為不當而有所省思
    ，當知所警惕而無再犯之虞，因認所宣告之刑以暫不執行為
    適當，爰依刑法第74條第1項第1款規定宣告緩刑3年，以啟
    自新。又為促使被告日後更加重視法規範秩序，尊重他人身
    體、自由法益，導正觀念及行為之偏差，認應課予一定條件
    之緩刑負擔，令其能從中深切記取教訓，時時警惕，並督促
    自己避免再度犯罪，爰依刑法第74條第2項第5款之規定，命
    被告於緩刑期內，向指定之政府機關、政府機構、行政法人
    、社區或其他符合公益目的之機構或團體提供100小時之義
    務勞務，及接受受理執行之地方檢察署所舉辦之法治教育3
    場次，併依刑法第93條第1項第2款之規定，宣告緩刑期間付
    保護管束。另為避免被告再犯，爰依刑法第74條第2項第8款
    規定，命被告禁止對被害人甲○○為騷擾、接觸、跟蹤、通話
    、通信或其他非必要之聯絡行為。被告上揭所應負擔或履行
    之義務，乃緩刑宣告附帶之條件，依刑法第75條之1第1項第
    4款之規定，違反上開負擔情節重大，足認原宣告之緩刑難
    收其預期效果，而有執行刑罰之必要者，得撤銷緩刑之宣告
    ，併此指明。
四、依刑事訴訟法第373條、第368條，判決如主文。
本案經檢察官吳錦龍提起公訴，檢察官乙○○到庭執行職務。
中　　華　　民　　國　　111 　年　　9 　　月　　15　　日
            刑事第三庭    審判長法　官  楊  真  明
　　　　　　　　　　　　        法　官  李  明  鴻
　　　　　　　　　　　　　      法　官  楊  欣  怡
以上正本證明與原本無異。
不得上訴。
                                書記官  孫  銘  宏
　　　　　　　　　　　　　　　　
中　　華　　民　　國　　111 　年　　9 　　月　　15　　日
附錄本案論罪科刑法條：
中華民國刑法第321條
犯前條第1項、第2項之罪而有下列情形之一者，處6月以上5年以
下有期徒刑，得併科50萬元以下罰金：
一、侵入住宅或有人居住之建築物、船艦或隱匿其內而犯之。
二、毀越門窗、牆垣或其他安全設備而犯之。
三、攜帶兇器而犯之。
四、結夥三人以上而犯之。
五、乘火災、水災或其他災害之際而犯之。
六、在車站、港埠、航空站或其他供水、陸、空公眾運輸之舟、
    車、航空機內而犯之。
前項之未遂犯罰之。


附表
編號 時間 竊盜物品 1 110年11月14日1時許 女用內褲3件、女用內衣2件 2 110年11月18日11時13分許 女用內褲1件